

## **INFORMATIONS**



+33 6 68 94 67 22 jessicajamain20@gmail.com Noisy-le-Grand





Permis B - Véhiculée

## **LANGUES**

Anglais - C1 - Avancé

## COMPÉTENCES



HTML/CSS



Javascript



PHP



MySQL/MariaDB



Svelte



Directus



Asana, Trello



Canva, Figma

Suite Office, Siebel, AS 400, ATS : (Teamtailor, Profilsoft, Boondmanager...)

Notions : Peoplesoft, Jira, Bootstrap, Lumen, Wordpress

#### Soft Skills

Rigoureuse, Organisée, Esprit d'équipe

# **CENTRES D'INTÉRÊT**







# JESSICA JAMAIN

## **PROFIL**

Après 10 ans passés dans le domaine du recrutement, j'ai décidé de faire évoluer ma carrière vers le domaine du développement web et de la gestion de projet. J'ai intégré une formation pour obtenir le titre pro de Développeur Web et Web Mobile.

## **FORMATIONS**

## Titre pro Développeur web et web mobile niveau 5

O'clock - en téléprésentiel

2023- 2024

- 4 mois de Socle : HTML/CSS/JavaScript/PHP/MySQL/Lumen/Bootstrap/WordPress
- 1 mois de spécialisation : Intégration ++, Svelte, Directus, Ecoconception, Accessibilité
- 1 mois de projet : à venir

## **CAP/BEP Vente**

2001

Lycée M.Schongaueur-Colmar

## **EXPÉRIENCES PROFESSIONNELLES**

#### Consultant en recrutement

2023

Auto-entreprise

• Recrutement par approche directe pour clients du secteur du conseil en stratégie et en Industrie.

## Responsable Recrutement Groupe

2019 - 2022

Cercle des Vacances - Paris I

- Création du service recrutement
- Mise en place des processus recrutement et de procédures pour le groupe et les 3 marques associées: Cercle des Voyages, Billets Discount, Vacances Australie
- Animation webinar « Marque employeur » auprès de professionnels du tourisme
- Chef de projet création profil Welcome To The Jungle (supervision tournage, sélection et briefing des interviewés, encadrement et création de contenu)

Remplacement du **Product Owner** sur le projet de 2021 - 2022 refonte du site internet Cercle des Voyages :

- Ouverture et suivi des tickets (Asana)
- Relai entre le métier et les équipes techniques
- Suivi des mises en productions
- Test



## **PROFILS RECRUTÉS**

- Managers/Directeurs de BU
- Consultants ERP (Peoplesoft, SAP, EBS, Oracle Cloud...)
- Consultants
   AMOA/Métier/Management/
   Stratégie
- Ingénieurs (Industrie/Life sciences)
- Account manager, Business Manager, Ingénieurs d'Affaires
- Product Owner, Concepteurs Développeurs, Architectes Techniques, Ingénieurs systèmes et Réseaux
- Chefs de produit, Manager d'équipe, Conseillers Voyages, Agents de réservation, Billettistes, Agents Back Office, Carnettistes
- Fonctions support

## **EXPÉRIENCES PROFESSIONNELLES**

## Responsable Recrutement France

Ataway - Paris I

- Création du service Recrutement et Recours à la sous-traitance et mise en place des procédures
- Gestion du recrutement dans son intégralité
- Gestion des integrations, de la marque employeur, des relations écoles, de la cooptation, des relations prestataires
- Elaboration des budgets du Service
- Elaboration des KPI Group
- Encadrement ressources stagiaires
- De Septembre 2018 à février 2019 :
- Remplacement de la DRH sur l'administration du personnel et la formation

## Chargée de Recrutement

Business At Work - Paris X

2012 - 2017

2018-2019

- Gestion du recrutement dans son intégralité, de la collecte du besoin à la proposition d'embauche.
- Elaboration des budgets Recrutement
- Gestion des integrations, de la marque employeur, des relations écoles, de la cooptation, des relations prestataires, organisation des forums de recrutement.
- Référente et Administratrice de l'outil de gestion des candidatures (Profilsoft) :
  - o Gestion de projet d'Upgrade, déploiement de l'outil sur la filiale Mauricienne
  - o Chef de projet sur la création du site carrière via Profilsoft
- De Mai à Novembre 2012 et Juin à Octobre 2014 : Assistante Administration du personnel et Formation

### Chargée de clientèle / Assistante SAV / Formatrice

2006-2012

DARTY Pôle Micro Informatique - Paris XII

- Formation des nouveaux arrivants
- Formation aux logiciels de service après-vente
- Créations de manuels de formations et d'outils de procédures internes

### Télé-enquêtrice

2005-2006

Ipsos - Paris

Vendeuse 2003-2005

Halle aux chaussures - Colmar (68)

#### Agent contractuel

2003

Préfécture du Haut-Rhin - Colmar (68)

Diverses missions intérim – KIABI, MONOPRIX, RICOH, SONY (Colmar) 2001-2003

